#### Iván González Valles

Desarrollador Web Full Stack | PHP Laravel MySQL ReactJS NodeJS Express Jquery CSS3 y Bootstrap

### **Datos** personales

• Correo: ivanartista96@gmail.com

• Móvil: 657203570

Linkedin: www.linkedin.com/in/ivan-

gonzalez-a41461121

 Github: <u>ivanarganda/ivanarganda</u> (github.com)

• Portafolio: https://igvdeveloper.com

 Dirección: Arganda del Rey, Comunidad de Madrid, España

### **Proyectos**

# El código está subido a mi portafolio

- Carrito de compras
- Aplicación SPA de usuarios
- Compilación de código PHP
- WebService Laravel
- WebService carrito de compras

### Formación

- IES Villablanca ASIR, Grado Superior 09/2017
- Máster PHP y POO
- Curso React, redux y firebase
- Curso Laravel
- Curso Wordpress
- Master framwrodks React, Vue y Angular

### Conocimientos

- Front-end: HTML5, CSS3, javascript, es6,APIs,react,Redux,contextAPI,bootstrap, tailwind,jquery
- Backend: PHP, Laravel, Node js (NPM), Express
- WebServices: REST, TCP y FTP
- Rest API
- JSON
- Entornos Apache Linux
- Git
- SQL (mysql, firebird)
- CMS(WordPress)
- Python
- Excel
- Postman

#### Sobre mí

Desarrollador web full-stack con más de 7 años de experiencia, especializado en la creación y optimización de soluciones de software en frontend y backend.

Mi carrera comenzó de forma autodidacta, impulsada por una ardiente pasión por aprender y asumir nuevos desafíos. La informática no es solo una profesión para mí, es una forma de vida y una verdadera pasión.

Me comprometo a mantenerme informado sobre las últimas tecnologías y tendencias emergentes, buscando constantemente oportunidades para innovar.

Mi enfoque autodidacta me ha permitido adquirir habilidades valiosas y aportar un enfoque fresco y creativo a los proyectos en los que me involucro.

## Experiencia profesional

Desarrollador web full stack Autodidacta junio 09/2016 - 01/2024.

- Desarrollo y optimización de soluciones de software en frontend y backend.
- Uso de tecnologías como HTM5L, CSS3, JavaScript, ReactJS, PHP, Laravel, NodeJS, Express, asynchronous programming.
- Experiencia en desarrollo de proyectos usando Git para gestión de versiones.
- Aprendizaje continuo tanto para las tecnologías que manejo principalmente: PHP, React,redux,contextAPI, Laravel
- El desarrollo se lleva a cabo en visual studio code

Desarrollador web full stack Previlabor SL - 05/2022 - 11/2023

- Análisis y desarrollo de software para soluciones de negocio en áreas de frontend, backend y bases de datos.
- Trabajo con tecnologías como HTML, CSS, Bootstrap, JavaScript, ReactJS, Redux, jQuery, PHP, Python, MySQL, SQL Server, Firebird y WordPress.
- Implementación de una web service API REST y FTP con PHP para Laboratorios Echevarne.
- Desarrollo en entorno Linux y configuración de Apache en Linux

Desarrollador web full stack Grupo Backup - 09/2017 - 01/2018

 Desarrollo de aplicaciones para la gestión de datos, utilizando React JS, Jquery, PHP y base de datos MySQL.